臺灣高等法院刑事判決　　　　　　　　　　　　　　九十年度上訴字第四一二九號
　　上　訴　人
　　即　自訴人　乙○○
　　自訴代理人　丙○○
　　被　　　告　甲○○
右列抗告人因被告偽造文書案件，不服臺灣板橋地方法院八十八年度自字第三九三號
，中華民國九十年六月六日第一審判決，提起上訴，本院判決如左：
    主  文
上訴駁回。
    理  由
一、本件上訴人即自訴人在原審自訴意旨略以：自訴人於民國七十九年間經由被告彭
    煥勳（已經原審另結）之仲介，向被告林元龍（已經原審另結）購買其所有台北
    縣中和市○○街六十一號房屋，詎被告彭煥勳及林元龍明知上開房屋所坐落之基
    地應有台北縣中和市○○段一八六至一八九地號及一五三地號土地，竟出示由被
    告甲○○於七十八年一月四日測量時所偽造不實之測量成果圖，致自訴人陷於錯
    誤而與被告林元龍簽立買賣契約，並交付價金，因認被告甲○○涉犯刑法偽造公
    文書罪嫌云云。
二、按案件時效已完成者，應諭知免訴之判決，且得不經言詞辯論為之，此項規定於
    自訴程序亦準用之，刑事訴訟法第三百四十三條、第三百零二條第二款、第三百
    零七條分別定有明文；次按，刑法第二百十一條規定：「偽造變造公文書，足以
    生損害於公眾或他人者，處一年以上七年以下有期徒刑」。法定刑為三年以上十
    年未滿之罪，其追訴權因十年內不行使而消滅，前項期間自犯罪成立之日起算，
    刑法第八十條第一項第二款、第二項前段亦有明定。
三、自訴人上訴意旨另以：自訴人於八十七年十月一日申請測量景新街六十三號，十
    月九日由謝錫銅現場測量，因其刻意掩護，被告甲○○追訴時效，拖至十二月初
    旬再測量一次，待至八十八年一月四日追訴時已過，於八十八年一月十三日始發
    給建物測量成果圖，時差幾天；至被告甲○○追訴權時效是否已經完成，已無重
    要，但其所製建物測量成果圖，百分之百為偽造事實，而是官商勾結圖利他人，
    並非侵占云云。
四、惟查：
（一）本件系爭門牌號碼台北縣中和市○○街六十一號建物之測量成果圖，係申請人
      胡陳阿鵠於七十七年十二月二十七日向台北縣中和地政事務所申請測量，台北
      縣中和地政事務所於七十八年一月四日派測量員即被告甲○○至現場進行測量
      ，並於當日製圖之事實，此有台北縣中和地政事務所八十九年三月四日八九北
      縣中地二字地二六五九號函檢附建物測量申請書及測量成果圖等件影本在卷可
      稽。
（二）本件被告甲○○被訴涉嫌於七十八年一月四日觸犯刑法第二百十一條偽造公文
      書之罪，而刑法第二百十一條偽造公文書罪之法定刑為一年以上七年以下有期
      徒刑，依刑法第八十條第一項第二款之規定，該罪之追訴權時效為十年，且本
      案於上開期間內並無刑法第八十三條所定追訴時效停止之原因存在，惟自訴人
      遲至八十八年十月十九日始具狀向臺灣板橋地方法院提起本件自訴，其追訴權
      時效業已完成，此亦有自訴狀附卷可稽，從而原審依刑事訴訟法第三百四十三
      條、第三百零二條第二款、第三百零七條，不經言詞辯論，逕就被告甲○○部
  分為免訴之判決，經核於法並無不合。
五、綜上所述，自訴人前述上訴意旨所陳各節，於法要無可取，其執此上訴意旨，指
    摘原判決不當，求予撤銷改判，為無理由，應駁回其上訴。
六、本件係上訴人對於原審諭知免訴之判決上訴，本院認上訴無理由，爰不經言詞辯
    論為之，附此敘明。
據上論斷，應依刑事訴訟法第三百六十八條、第三百七十二條判決如主文。
中      華      民      國    九十一      年    一      月    二十八    日
                              台灣高等法院刑事第十庭
                                  審判長法  官  溫  耀  源
                                        法  官  何  菁  莪
                                        法  官  林  銓  正
右正本證明與原本無異。
如不服本判決應於收受送達後十日內向本院提出上訴書狀，其未敘述上訴之理由者並
得於提起上訴後十日內向本院補提理由書（均須按他造當事人之人數附繕本）。
                                        書記官  游  桂  
中      華      民      國    九十一      年    一      月    三十一    日
